臺灣高等法院刑事裁定　　　　　　　　　 96年度抗字第252號
抗　告　人
即 受刑 人　甲○○
上列抗告人因定應執行刑案件，對臺灣基隆地方法院96年度聲字
第64號，中華民國96年1月29日裁定（聲請案號：臺灣基隆地方
法院檢察署96年度執聲字第41號），提起抗告，本院裁定如下：
    主  文
抗告駁回。
    理  由
一、本件抗告意旨略以：臺灣台北地方法院94年度易緝字第67號
    判決所宣告有期徒刑1年，業經執行，抗告人並獲假釋出獄
    ，所餘刑期已因假釋期滿未經撤銷，依法以已執行論，因此
    就臺灣基隆地方法院95年度易字第438號判決所處有期徒刑4
    月，如易科罰金以銀元300元即新台幣900元折算一日之意旨
    ，原審裁定定應執行刑為有期徒刑1年2月，未考量當事人之
    權益，未臻周全云云。
二、按裁判確定前犯數罪者，併合處罰之，刑法第50條定有明文
    。又刑法第41條第1項關於易科罰金之規定，於數罪併罰，
    其應執行之刑未逾六月者，始有其適用，此觀同條第2項之
    規定自明。
三、本件抗告人於92年9月1日起至94年3月29日止因犯毒品危害
    防制條例第10條第2項之施用第二級毒品罪，經臺灣台北地
    方法院94年度易緝字第67號判決處有期徒刑1年，於95年1月
    5日確定，而於該案判決確定前之94年9月9日抗告人又因犯
    施用第二級毒品罪，經臺灣基隆地方法院95年度易字第438
    號判決處有期徒刑4月，如易科罰金以銀元300元即新台幣
　　900元折算一日，於95年12月13日確定，有上開二判決正本
    在卷可按，則抗告人所犯上開施用第二級毒品罪，依刑法
    第50條之規定應併合處罰，原裁定依同法第53條、第51條第
    5款定其應執行刑為有期徒刑1年2月核無不合。又所定應執
    行刑已逾6月，依同法第41條第2項之規定，自無同條第1項
    易科罰金規定之適用，又數罪併罰案件之執行完畢，係指數
    罪定應執行之刑後，已將該應執行之刑執行完畢而言，若僅
    數罪中之一罪所宣告之刑執行完畢，其餘之罪尚未執行，則
    於執行其餘之罪之刑，仍應與已執行完畢之該罪所宣告之刑
    定其應執行刑（參照最高法院78年2月28日、78年度第二次
    刑事庭會議決議意旨），本件抗告人所犯之上開二罪，雖其
    中一罪所宣告之有期徒刑1年，先執行完畢，惟另一罪所宣
    告之有期徒刑4月尚未執行，則尚未執行之有期徒刑4月時，
    仍應與已執行完畢之罪所宣告之有期徒刑1年定其應執行之
    刑，雖尚未執行之有期徒刑4月，經確定判決諭知易科罰金
    ，然定執行刑之結果已逾6月，依刑法第41條第2項之規定自
    無同條第1項易科罰金規定之適用，抗告意旨指原裁定未併
    諭知易科罰金為不當自無理由，抗告應予駁回。
四、依刑事訴訟法第412條，裁定如主文。
中　　華　　民　　國　　96　　年　　3 　　月　　16　　日
　　　　　　　　　刑事第三庭    審判長法　官 許 國 宏
　　　　　　　　　　　　　　　　　    法　官 楊 貴 志
　　　　　　　 　 　　　　　　　　　　法　官 許 增 男
以上正本證明與原本無異。
不得再抗告。
                                      書記官 鄒 賢 英
中　　華　　民　　國　　96　　年　　3 　　月　　20　　日
